【裁判字號】    95,簡上,18
【裁判日期】    950421
【裁判案由】    竊盜
【裁判全文】
臺灣花蓮地方法院刑事判決              95年度簡上字第18號
上  訴  人  臺灣花蓮地方法院檢察署檢察官
被      告  丁○○
上列上訴人因被告犯竊盜案件，不服本院花蓮簡易庭95年度花簡
字第6 號，中華民國95年1月9日第一審判決（聲請簡易處刑案號
94年度偵字第4562號）提起上訴，暨移送併案審理（95年度偵字
第586、764、1044、1908號），本院管轄之第二審合議庭認為不
得以簡易判決處刑，改適用通常程序，自為第一審判決如下：
    主  文
原判決撤銷。
丁○○連續攜帶兇器竊盜，處有期徒刑捌月。
    事  實
一、丁○○基於意圖為自己不法所有之概括犯意，於民國94年11
    月21日晚上6時許、同月23日晚上6時許、同月24日晚上8 時
    許、同月29日晚上7時許、同月30日晚上8時許，連續在花蓮
    市○○○ 路17號無人居住之房屋，攜帶客觀上可供兇器使用
    之鉗子1 把（鉗子係放置該處，非丁○○所有），多次竊取
    甲○○所有之電線，得手後變賣他人，所得供己花用。又於
    94年12月初某日，在花蓮市○○路地○道上方停車場，竊取
    乙○○所有，放置於車號Q4-083號大貨車上之老虎鉗1 支、
    手套1 副。復於94年12月20日晚上10時許，在上開花蓮市○
    ○○ 路17號房屋，攜帶前揭竊得客觀上可供兇器使用之老虎
    鉗、手套，竊取甲○○所有之電線，得手後變賣他人，所得
    供己花用。再於94年12月22日晚上10時許，在花蓮市○○ ○
    路40號工地，攜帶前揭竊得之老虎鉗1 把，竊取丙○○所有
    之電纜線。嗣於94年12月24日凌晨0 時30分許，在花蓮市○
    ○○路25號為警查獲。
二、案經花蓮縣警察局花蓮分局報告台灣花蓮地方法院檢查署檢
    察官聲請以簡易判決處刑及移送併案審理。
    理  由
一、上開犯罪事實，迭據被告丁○○於警詢、偵查及本院審理時
    坦承不諱，核與證人甲○○、乙○○、丙○○於警詢之證述
    相符，並有乙○○及丙○○所出具之贓物認領保管單2 張、
    照片7 張在卷可參，足證被告自白與事實相符，應堪採信。
    本件事證明確，被告犯行可以認定。
二、查鉗子、老虎鉗均質地堅硬，客觀上足以對於人之生命、身
    體構成威脅，自屬兇器之一種。被告持鉗子或老虎鉗行竊，
    核其所為，係犯刑法第321條第1項第 3款攜帶兇器竊盜罪。
    其先後多次竊盜犯行，時間緊接，方法相同，觸犯構成要件
    相同之罪，顯係基於概括犯意為之，為連續犯，依刑法第56
    條之規定以一罪論，並加重其刑。又聲請簡易判決處刑意旨
    雖僅論及被告於94年12月22日行竊部分，漏未論及被告其餘
    竊盜犯行，然因此部分竊盜犯行與聲請簡易判決處刑所載之
    犯行有連續犯之裁判上一罪關係，並經檢察官函請併案審理
    ，為起訴效力所及，本院自應併予審究。原審以被告犯行明
    確，依法論科，固非無見，惟就被告上述併案之竊盜犯行未
    及審酌，自有未洽，上訴意旨就此部分指摘原判決不當，為
    有理由，應由本院將原判決撤銷改判。爰審酌被告犯罪之動
    機、手段、竊盜次數、所得財物，及事後坦承犯行之態度等
    一切情狀，量處如主文所示之刑。
三、末按第二審之地方法院合議庭受理簡易判決上訴案件，應依
    通常程序審理，其認案件有刑事訴訟法第452 條所規定，具
    有同法第451 條之1第4項但書所列各款情形之一者，應撤銷
    原判決，逕依通常程序為第一審判決，法院辦理刑事訴訟簡
    易程序案件應行注意事項第14條定有明文。而本案經審理結
    果認為核屬刑事訴訟法第451條之1第4項但書第2款：「法院
    認定之犯罪事實顯然與檢察官具以求處罪刑之事實不符，或
    於審判中發現其他裁判上一罪之犯罪事實，足認檢察官之求
    刑顯不適當者」之情形，依上開規定，即應依通常程序為第
    一審判決，附此敘明。
據上論斷，應依刑事訴訟法第455 條之1第3項、第452條、第369
條第1項前段、第364條、第299條第1項前段，刑法第56條、第32
1條第1項第3款，判決如主文。
本案經檢察官張立言到庭執行職務。
中    華    民    國    95    年    4     月    21    日
                        臺灣花蓮地方法院刑事第一庭
                              審判長法  官  張健河
                                    法  官  吳韻馨
                                    法  官  李世華
上列正本證明與原本無異。
如對本判決不服，應於送達後10日內，向本院提出上訴狀。（應
抄附繕本）
                                    書記官  李閔華
中    華    民    國    95    年    4     月    21    日


司法院資訊處製作；財團法人民間司法改革基金會備份。
